臺灣臺北地方法院民事判決　　　　　　　96年度保險字第75號
原　　　告　美商安達北美洲產物保險股份有限公司
法定代理人　甲○○
訴訟代理人　黃智絹律師
被　　　告　A.P. Mψll.
　　　　　　　　　　　　, D.
法定代理人　Jess Sψde.
上列當事人間損害賠償事件，本院判決如下：
    主  文
原告之訴及假執行之聲請均駁回。
訴訟費用由原告負擔。
    事  實
一、本件依被告2007年7月6日致船東責任互保協會在台聯絡人（
    宏銘企業管理顧問有限公司）函，並經宏銘企業管理顧問股
    份有限公司於同年月9日將此函轉寄原告，合意由本院管轄
    ，合先敘明。又本件本院認原告依其陳述之事實在法律上已
    顯無理由，爰依民事訟法第249條第2項不經言詞辯論，逕為
    判決，併予敘明。
二、本件原告起訴主張略以：訴外人映泰股份有限公司（
    Biostar Microtech Int'l Corp.，下稱映泰公司）出口
    2095箱主機板，分裝3個貨櫃（下稱系爭貨物），委由Ocean
    Mark Services Ltd.運送，Ocean Mark Services Ltd.則轉
    委由被告以被告所屬之船名「Svend Maersk」貨櫃輪第0505
    航次載運，詎受貨人Biostar Microtech（U.S.A）Corp.（
    下稱Biostar-USA公司）受領貨物並經公證人查勘後，發現
    貨物總計短少791箱，受貨人Biostar-USA公司受有美金35萬
    5,655 元2角之損失（折合新臺幣約為11,558,794元）。被
    告為系爭貨物實際運送人，依海商法第63條對承運貨物應負
    照管義務，如前所述，被告交付予受貨人之貨物有短少，映
    泰公司對被告自有債務不履行及侵權行為損害賠償請求權，
    而本件原告為映泰公司出售之貨物之保險人，則原告自得基
    於保險法第53條第1項保險代位之規定，向被告請求賠償，
    並於前述原因事實範圍內，依民事訴訟法第244條第4項先請
    求被告賠償100萬元等語。並聲明：(1)被告應給付原告新台
    幣100萬元，及自起訴狀繕本送達翌日起，按年息5％計算之
    利息。(2)願供擔保請准宣告假執行。
三、按被保險人因保險人應負賠償責任之損失發生，而對第三人
    有損失賠償請求權者，保險人得於給付賠償金後，於不逾賠
    償金額範圍內，代位行使被保險人對於第三人之請求權，保
    險法第53條第1項訂有明文。是故保險人之代位權行使，必
    於被保險人對第三人有損失賠償請求權，保險人對被保險人
    已給付賠償金，於不超過保險賠償範圍內，且損害賠償之標
    的一致時始得請求。惟查，本件原告迄今尚未對被保險人映
    泰公司給付賠償金，有原告於96年8月2日言詞辯論期日陳述
    在案，核與前開保險代位之要件不符，故原告主張基於保險
    法第53條規定請求被告賠償，顯無理由。又原告之訴既經駁
    回，其假執行之聲請即失所附麗，亦應一併駁回之，且原告
    其餘書狀所載及所附證據，均與本件法院判斷無涉，爰不一
    一臚列及論述，併予敘明。
五、結論：本件原告之訴顯無理由，爰依民事訴訟法第249條第
    2項、第78條判決如主文。
中　　華　　民　　國　　96　　年　　9 　　月　　28　　日
                  民事第一庭    法　官　朱漢寶
以上正本係照原本作成
如對本判決上訴，須於判決送達後20日內向本院提出上訴狀
中　　華　　民　　國　　96　　年　　9 　　月　　28　　日
                    　　　　　　書記官　陳彥樺
